臺灣高等法院刑事判決　　　　　　　　　　　　　　九十一年度上易字第七六五號
　　上 訴 人即
　　被　　　告　甲○○
　　選任辯護人　林啟瑩
右上訴人因毀損案件，不服臺灣板橋地方法院九十年度易字第三八六０號，中華民國
九十一年一月二十二日第一審判決（起訴案號：臺灣板橋地方法院檢察署九十年度偵
字第九二九七號）提起上訴，本院判決如左：
    主  文
上訴駁回。
    事  實
一、甲○○係金龍保全股份有限公司（下稱金龍公司）之保全人員，詎與一真實姓名
    年籍不詳之成年男子，基於毀損之犯意聯絡與行為分擔，於民國（下同）八十九
    年八月二十五日凌晨六時三分許，由甲○○駕駛金龍公司之工程車，前往位於臺
    北縣泰山鄉○○路二一六之十二號之展洪實業有限公司（下稱展洪公司），並由
    該名年籍不詳成年男子駕駛另輛自用小客車尾隨其後，俟抵達華辰公司大門口，
    二人即分別下車，由甲○○舉起左手握拳作捶打姿勢，示意該名年籍不詳成年男
    子破壞華辰保全股份有限公司（下稱華辰公司）裝設於展洪公司大門口之保全讀
    卡機一台，該名年籍不詳男子經授意後，即持螺絲起一支破壞該保全讀卡機，足
    以生損害於華辰公司及展洪公司，迨該保全讀卡機已破壞不堪使用，二人即分別
    駕乘原車離去。嗣經華辰公司人員調閱展洪公司大門口監視器所拍攝之錄影帶後
    ，始查悉上情。
二、案經華辰公司訴請臺灣板橋地方法院檢察署檢察官向原審聲請簡易判決處刑，原
    審認不宜逕以簡易判決處刑，改依通常程序審理。
    理  由
一、訊據被告甲○○對於其與另名年籍不詳成年男子分別駕車同赴展洪公司大門口一
    節，固坦承不諱，惟矢口否認有毀損犯行，辯稱：伊並未下手破壞華辰公司之保
    全讀卡機，對於另名男子是否有破壞讀卡機行為亦不清楚，並無毀損情事云云。
    惟查：右揭事實，業據告訴代理人即告訴人華辰公司之總經理特別助理乙○○於
    警訊時、偵查中及本院審理時指訴綦詳，核與證人即告訴人華辰公司保全部課長
    田文煌迭於警訊時、偵查、原審證述之情節相符，並有現場暨上開保全讀卡機遭
    毀損之相片計五幀附卷可稽，且被告與另名年約二十餘歲之成年男子，於八十九
    年八月二十五日清晨六時三分許，均出現於展洪公司大門口，經被告舉起左手握
    拳做出捶打姿勢後，該名男子即靠近展洪公司門口之保全讀卡機，雙手接觸讀卡
    機，嗣該名男子離開該大門口，二人分別駕駛車離去等節，業經原審當庭勘驗扣
    案由展洪公司所提供之上開監視錄影帶查證無訛，製有勘驗筆錄一份在卷足憑（
    見原審卷第二八頁），並有翻拍該錄影帶內容之相片二幀附卷可查（見偵卷第十
    四頁），參諸被告亦供承斯時有與該名年籍不詳成年男子分別駕車同赴展洪公司
    大門口等情（見原審卷第三一頁），堪認被告確有與該名年籍不詳成年男子共同
    毀損告訴人華辰公司所有保全讀卡機之情事。被告雖辯稱當時係至格譽機械公司
    （泰山鄉○○路二一六之十六號）巡邏，所作手勢乃聊天之習慣動作，無特殊用
    意云云。但查依錄影帶所示，被告停車地點係展洪公司門口，然展洪公司並非被
    告任職之金龍保全公司客戶，被告縱至格譽機械公司巡邏，亦無於展洪公司門口
    停車之必要；且被告於本院初次訊問時稱當時係錄影帶中之另一名男子詢問伊何
    處有告訴人公司客戶，伊始用手勢告知展洪公司為告訴人公司客戶（見本院九十
    一年四月九日訊問筆錄），但觀諸扣案錄影帶及卷附照片，被告之手勢為捶打狀
    ，顯非指示處所，是其上開辯解，顯屬事後圖卸推托之詞，要無足採。至公訴意
    旨雖認被告係獨自毀損上開保全讀卡機云云，然被告當時係與另一真實姓名年籍
    不詳之成年男子共赴展洪公司大門口，經被告作手勢示意後，由該名男子即下手
    撬開華辰公司裝設於該大門口之保全讀卡機等情，已詳如上述，從而，自堪認被
    告係與該名成年男子共同實施上開毀損行為無疑，公訴人遽認被告單獨實施該等
    毀損行為，容有誤會，併此敘明。綜上所述，本件事證已臻明確，被告犯行洵堪
    認定。
二、核被告所為，係犯刑法第三百五十四條之毀損罪，其與上開年籍不詳之成年男子
    間，具有犯意聯絡與行為分擔，均為共同正犯。被告雖以告訴代理人乙○○無權
    以自身名義提出告訴，而其委任書狀迄至九十年三月二十二日始提出，已逾六個
    月告訴期間，而主張本件告訴不合法云云。但查告訴人代理人乙○○於八十九年
    八月三十一日警訊時即謂因伊公司裝設之保全器材讀卡機遭人破壞，故前來報案
    並製作調查訪談筆錄，於警詢問是否提出告訴時亦謂伊公司決定提出毀損告訴（
    見偵卷第八至十頁），是乙○○於斯時已獲公司授權並表明代理意旨。其雖遲至
    九十年三月二十二日始提出委任書狀，然此不過程序瑕疵之補正，非謂乙○○於
    提出書狀時始獲授權，被告執此為辯，尚屬誤會。原審適用刑法第二十八條、第
    三百五十四條、第二條第一項前段、第四十一條第一項前段，罰金罰鍰提高標準
    條例第一條前段、第二條規定，暨審酌被告任職保全公司擔任保全人員，不思負
    責盡職努力工作，反而恣意破壞同業之保全器材，非但使被害人蒙受諸多損失，
    亦危及保全系統之安全性，復參酌其無前科（此有本院被告全國前案紀錄表一份
    在卷可查）、犯罪手段、所生危害、犯罪後猶飾矯辯態度不佳等一切情狀，量處
    有期徒刑四月，並以被告行為後，刑法第四十一條業於九十年一月十日修正公布
    ，於同年月十二日生效，其新法業已擴張得易科罰金之範圍，經比較新舊法結果
    ，以修正後之刑法第四十一條第一項前段規定較有利於被告，而依該新法規定併
    為易科罰金之諭知，其認事用法均無違誤，量刑亦屬妥適。被告上訴空言否認犯
    罪，指摘原判決不當，為無理由，應予駁回。
據上論斷，應依刑事訴訟法第三百六十八條，判決如主文。
本案經檢察官李進誠到庭執行職務。
中      華      民      國    九十一    年      五      月     十五     日
          臺灣高等法院刑事第十三庭
                                    審判長法  官  蔡    燉
                                          法  官  李  春  地
                                          法  官  盧  彥  如
右正本證明與原本無異。
不得上訴。
                                          書記官  何  閣  梅
中      華      民      國    九十一    年      五      月     十五     日
附錄：本案論罪科刑法條全文
刑法第三百五十四條：
毀棄、損壞前二條以外之他人之物或致令不堪用，足以生損害於公眾或他人者，處二
年以下有期徒刑、拘役或五百元以下罰金。
